# 分步购买下同一控制下企业合并的比例计算

提问人：queenkingsnow 时间：2010-04-08 10:38:14
请教版主和各位大侠 A企业 2007 年 9 月从其实际控制人王先生手中收购B企业51%的股权 同时收购另一股东张先生的B企业2%的股权2007 年 10 月 再次收购另一股东李先生的20%的股权 至此 累计控制73%的股权 2008 年 2 月办妥上述股权转让的工商登记手续 我的问题是 在 2007 年 10 月-2008年 1 月 这段视同控制期间 作为同一控制下的企业合并的比例是按51%、53%、73%计算？如果张先生、王先生实质上均为代实际控制人王先生持股，作为同一控制下的企业合并的比例是否按73%计算？ 小女子 先谢过大家了

回答人：chenyiwei
这个问题需要结合更详细的背景信息进行分析。需要关注以下一些问题： 1 、在收购前，被收购方的三位股东之间是否存在一致行动、代持或其他关联方关系？如果不存在关联方关系和一致行动关系的，最大股东王先生能否凭借其所持的 51 ％股权实现对被收购企业的控制？（如果不能凭借其所持的 51 ％股权实现对被收购企业的控制，则不是同一控制下的企业合并） 2 、这三次股权交易是互相独立的还是彼此关联、互为条件的一揽子交易？（这涉及到将这三笔交易作为一个整体进行处理还是分别进行处理的问题，即后续的 22 ％股权收购是企业合并交易的一部分，还是单独的收购少数股权交易） 3 、如果认为存在代持关系的，有无具有法律效力的文件加以证明？律师意见如何？